臺灣高雄地方法院刑事判決　　　　　　　　　　　　　九十年度訴字第三一三五號
　　公　訴　人　臺灣高雄地方法院檢察署檢察官
　　被　　　告　甲○○
右列被告因毒品危害防制條例案件，經檢察官提起公訴（九十年度偵字第五二五七號
），本院判決如左：
    主  文
甲○○連續施用第一級毒品，累犯，處有期徒刑陸月。如易科罰金，以佰元折算壹
日。
扣案之第一級毒品海洛因（重約零點貳公克）沒收銷燬之。
    事  實
一、甲○○前於民國八十六年間因贓物罪，經本院判處有期徒刑四月，已於八十七年
    九月十五日執行完畢。又於八十七年間因犯施用毒品案件，經臺灣高雄地方法院
    檢察署檢察官（以下簡稱高雄地檢署檢察官）聲請本院以八十七年度毒聲字第三
    六四八號裁定送觀察、勒戒後，認有繼續施用毒品之傾向，再聲請本院以八十七
    年度毒聲字第四七一二號裁定令入戒治處所施以強制戒治，於強制戒治期滿後，
    業由該署檢察官於八十九年七月十四日以八十九年度戒毒偵字第七六一號不起訴
    處分確定。詎其仍未能戒絕毒品，復基於施用第一級毒品海洛因之概括犯意，自
    九十年一月初某日起至同年十一月二十日十九時止，連續在高雄縣林園鄉○○村
    ○○路一六二號住處，將第一級毒品海洛因粉末攙入注射針筒內與水混合後注射
    身體之方式，施用第一級毒品海洛因多次。嗣於九十年十一月二十一日十二時四
    十五分許，自行攜帶所有供其施用之第一級毒品海洛因一包（重約０‧二公克）
    向高雄縣警察局林園分局警員自首上情。
二、案經高雄縣警察局林園分局移送臺灣高雄地方法院檢察署檢察官偵查起訴。
    理  由
一、右開事實，業經被告甲○○坦白承認，並有扣案之海洛因毒品一包可佐，而被告
    至警局自首時所採集之尿液，經送驗結果，確實檢出嗎啡陽性反應，亦有高雄縣
    政府衛生局九十年十一月三十日九十煙檢字第一八九八號煙毒尿液檢驗成績書一
    份在卷可稽，而海洛因施用入人體後水解還原成嗎啡，再循嗎啡之代謝方式排出
    體外，復據行政院衛生署藥物食品檢驗局（73）藥檢壹字第０三０二二一號函敘
    明綦詳可查，故被告自白應與事實相符，堪以採為認定其犯罪事實之證據。次查
    被告前於八十七年間因犯施用毒品案件，經高雄地檢署檢察官聲請本院以八十七
    年度毒聲字第三六四八號裁定送觀察、勒戒後，認有繼續施用毒品之傾向，再聲
    請本院以八十七年度毒聲字第四七一二號裁定令入戒治處所施以強制戒治，於強
    制戒治期滿後，業由該署檢察官於八十九年七月十四日以八十九年度戒毒偵字第
    七六一號不起訴處分確定等事實，有該不起訴處分書及本院被告全國前案記錄表
    、臺灣高等法院被告全國前案紀錄表、臺灣高雄地方法院檢察署刑案資料查註記
    錄表各一份在卷可稽，被告於上開不起訴處分後五年內再犯施用第一級毒品犯行
    ，事證明確，洵堪認定。
二、查海洛因係毒品危害防制條例第二條第二項所稱之第一級毒品，不得持有、施用
    。次按犯毒品危害防制條例第十條之施用毒品罪者，依同條例第二十條第一項、
    第二項後段、第二十三條第一項、第二項前段規定，檢察官應先將被告送勒戒處
    所觀察、勒戒，經觀察、勒戒後，有繼續施用毒品傾向者，由檢察官聲請法院裁
    定令入戒治處所施以強制戒治，於強制戒治期滿或交付保護管束期滿，始得由檢
    察官為不起訴處分。而依上開規定為不起訴處分後，五年內再犯第十條之施用毒
    品罪者，除由檢察官聲請法院裁定先令入戒治處所施以強制戒治外，刑責部分仍
    應依通常刑事訴訟程序追訴處罰，此觀同條例第二十三條第二項規定可明。本件
    被告前既已因施用毒品案件，經檢察官聲請本院裁定送勒戒處所施以觀察、勒戒
    後，認有繼續施用毒品傾向，再裁定施以強制戒治，於強制戒治期滿後，經檢察
    官不起訴處分確定在案，其於該不起訴處分確定後五年內再犯前揭施用第一級毒
    品海洛因犯行，依前所述，即應予以論科，故核被告所為，係犯毒品危害防制條
    例第十條第一項之施用第一級毒品罪。又被告先後多次施用第一級毒品海洛因之
    行為，時間緊接，且反覆為之，所犯又係同一罪名之罪，顯係基於概括犯意為之
    ，應依連續犯規定論以一罪。至其多次持有第一級毒品海洛因之行為，亦係基於
    概括之犯意，本亦應以連續持有論，惟其持有後進而施用，其持有之低度行為應
    被施用之高度行為所吸收，不另論其持有毒品罪。再查被告前於八十六年間因贓
    物罪，經本院判處有期徒刑四月，已於八十七年九月十五日執行完畢等前科事實
    ，有臺灣高雄地方法院檢察署刑案資料查註紀錄表及臺灣高等法院被告全國前案
    記錄表各一份在卷可按，其受有期徒刑執行完畢後，五年內再犯本件有期徒刑以
    上之罪，為累犯，應依刑法第四十七條規定加重其刑。末查本案係被告自行攜帶
    海洛因毒品向高雄縣警察局林園分局警員自首前揭施用毒品犯行而受裁判，業據
    被告自陳在卷，並有警訊筆錄之記載可稽，核符自首要件，應依刑法第六十二條
    規定減輕其刑。而被告前揭犯行既有刑之加重及減輕事由，依法應先加後減之。
    審酌被告前經毒品勒戒、觀察及強制戒治程序，經檢察官為不起訴處分確定後，
    仍未戒絕毒品，再犯相同之罪，戒毒意志顯然不堅，惟其施用毒品乃自戕一己之
    身體健康，尚未害及他人，且犯後自首坦承犯行，態度良好，前有贓物罪前科，
    素行尚非佳等一切情狀，量處如主文所示之刑，並諭知易科罰金之折算標準。扣
    案之海洛因一包（經警員秤重約０‧二公克，已送法務部調查局鑑定中），係海
    洛因毒品，已具被告供陳在卷，且據被告自稱已施用部分，而由被告自首時所排
    放之尿液，亦檢出嗎啡陽性反應，有前揭煙毒尿液檢驗成績書可稽，堪認該包毒
    品確係毒品危害防制條例第二條第二項第二款所稱之第一級毒品海洛因無訛，爰
    依毒品危害防制條例第十八條第一項前段規定宣告沒收並銷燬之。
據上論斷，應依刑事訴訟法第二百九十九條第一項前段，毒品危害防制條例第十條第
一項、第二十三條第二項、第十八條第一項前段，刑法第十一條、第五十六條、第四
十七條、第六十二條、第四十一條第一項，罰金罰鍰提高標準條例第二條，判決如主
文。
中      華      民      國    九十一    年      二      月    二十七    日
                                台灣高雄地方法院刑事庭
                                      法  官  陳淑卿
右正本證明與原本無異。
如不服本判決，應於判決送達後十日內，向本院提出上訴狀。
                                      書記官  陳朝宗
中      華      民      國    九十一    年      二      月    二十七    日
附錄本案論罪科刑法條：
毒品危害防制條例第十條第一項：
施用第一級毒品者，處六月以上五年以下有期徒刑。
